臺灣花蓮地方法院刑事判決　　　　　　　100年度易字第446號
公　訴　人　臺灣花蓮地方法院檢察署檢察官
被　　　告　李根宏
上列被告因詐欺案件，經檢察官提起公訴（ 100年度偵字第4557
號、 100年度偵字第4657號），被告於準備程序中就被訴事實為
有罪之陳述，經本院合議庭裁定由受命法官獨任進行簡式審判程
序，判決如下：
    主  文
李根宏意圖為自己不法之所有，以詐術使人將本人之物交付，處
有期徒刑柒月；又意圖為自己不法之所有，以詐術使人將本人之
物交付，處有期徒刑伍月。應執行有期徒刑拾月。
    事  實
一、李根宏明知其並無全新輪胎，竟意圖為自己不法之所有，基
    於虛偽締約以詐取他人財物之犯意，向唐志典佯稱其有全新
    輪胎可出售等語，致唐志典陷於錯誤，與李根宏約定以每條
    輪胎新臺幣（下同） 7,500元之價格，購買27條（價金共20
    萬2,500元），唐志典並於民國100年6月10日下午3時30分許
    ，在高雄市○○區○○路177巷 1之1號前，先行交付10萬元
    訂金與李根宏，李根宏於得款後，隨即以載運輪胎交貨為由
    離去，詎李根宏藉故離去後即關閉所用行動電話而不知去向
    ，唐志典始知受騙；李根宏復意圖為自己不法之所有，基於
    虛偽締約以詐取他人財物之犯意，於100年8月23日上午10時
    許，至址設花蓮縣花蓮市○○○路81號之「小馬通運公司」
    內，向負責人羅慶泉訛稱其有較市價便宜之米其林廠牌全新
    輪胎，可以每條1萬5,000元之價格出售等語，致羅慶泉亦陷
    錯誤，向李根宏購買全新該廠牌輪胎10條，並交付3萬3,000
    元之訂金與李根宏，李根宏在取得訂金後，未如期履約並音
    訊全無，羅慶泉方知遭騙。嗣經唐志典、羅慶泉分別報警處
    理後，始悉上情。
二、案經唐志典訴由高雄市政府警察局仁武分局報告臺灣高雄地
    方法院檢察署陳請臺灣高等法院檢察署檢察長令轉，及羅慶
    泉訴請花蓮縣警察局吉安分局報告臺灣花蓮地方法院檢察署
    檢察官偵查起訴。
    理  由
一、本件被告李根宏所涉犯者均為刑法第339條第1項法定刑為「
    5年以下有期徒刑、拘役或科或併科1千元以下罰金」之詐欺
    罪，非死刑、無期徒刑、最輕本刑為 3年以上有期徒刑之罪
    或高等法院管轄第一審案件。本院行準備程序中，被告就被
    訴事實為有罪之陳述，經告知簡式審判程序之旨，並聽取檢
    察官及被告之意見後（ E卷第27頁至第28頁準備程序筆錄。
    卷宗代號詳附表，下同），依刑事訴訟法第273條之 1第1項
    裁定由受命法官獨任進行簡式審判程序，且依同法第 273條
    之 2規定，簡式審判程序之證據調查不受同法第159條第1項
    、第161條之2、第161條之3、第163條之1及第164條至第170
    條規定之限制，先予敘明。
二、上開犯罪事實，業據被告於偵查中及本院審理時坦承不諱（
    A卷第11頁至第12頁及 D卷第12頁至第13頁訊問筆錄、E卷第
    31頁至第32頁審判筆錄），核與證人即被害人唐志典、羅慶
    泉在警詢時及偵查中之證述內容大致相符（ A卷第6頁至第7
    頁調查筆錄及第30頁至第31頁訊問筆錄、C卷第7頁至第10頁
    調查筆錄及 D卷第18頁至第19頁訊問筆錄）。復有高雄市政
    府警察局仁武分局鳥松分駐所刑事案件呈報單及陳報單暨受
    理刑事案件報案三聯單、證人唐志典之指認被告紀錄、被告
    所使用行動電話號碼之通聯調閱查詢單、證人羅慶泉之指認
    被告紀錄、證人羅慶泉所提出之被告國民身分證及全民保康
    保險卡影本（被告於行騙時，為取信於證人羅慶泉，因而影
    印證件交付）、被告親自書立內容並簽名以證明收受證人羅
    慶泉3,3000元之收據各1紙在卷可稽（A卷第3頁至第5頁、第
    8頁、第10頁、C卷第11頁至第13頁）。是被告自白核與事實
    相符，事證明確，應依法論科。
三、核被告所為，均係犯刑法第339條第1項之詐欺取財罪。被告
    所犯上開二罪，犯意各別，行為互殊，應予分論併罰。爰審
    酌被告年富力壯，不思進取，因貪圖利得向被害人訛詐財物
    ，惡性實屬重大，行止為社會大眾所嫌惡，且嚴重影響交易
    安全；被告前有多次竊盜、詐欺、偽造文書等前案紀錄，素
    行非佳，有臺灣高等法院被告前案紀錄表1份附卷可佐（E卷
    第20頁至第24頁）；未婚、無子女、母親臥病在家之生活情
    形；國中肄業之智識程度；曾從事遊覽車仲介買賣，月收入
    約 3萬至4萬元之經濟狀況（E卷第36頁審判筆錄）；虛構商
    品，假訂契約，詐取訂金之犯罪手段；尚未賠償被害人；事
    後尚知坦承犯行之態度等一切情狀，量處如主文所示之刑。
    另公訴人雖以被告有多次詐欺紀錄，顯見被告平日即俟機行
    騙他人，且本案被告未與被害人達成和解，犯後態度難認良
    好，就上開二罪，分別具體求處有期徒刑 9月等語；惟刑事
    審判旨在實現刑罰權分配之正義，故法院對於有罪被告之科
    刑，應符合罪刑相當之原則，使輕重得宜，罪當其罪，以契
    合社會之法律感情，此所以刑法第57條明定科刑時應審酌一
    切情狀，尤應注意該條各款所列事項以為科刑輕重之標準，
    縱使基於目的性之考量，認定必須加重裁量時，亦僅得在罪
    責相當性之範圍內為之，不宜單純為強調刑罰之威嚇功能，
    而從重超越罪責程度量處，務求「罪刑相當」。本案被告所
    為犯行固屬可訾，而應予以論罪科刑，惟其造成被害人之財
    物損失尚未達重大之程度，且本案詐欺手法、對於被害人損
    害之情形、交易安全、犯後態度等對於量刑之影響，亦經本
    院說明如前，如各處以有期徒刑 9月，相對於被告所犯罪名
    之法定刑度與所為犯罪本身之情節輕重，實有過苛之虞，於
    罪刑相當之原則容有違背，是本院綜合刑法第57條所列各事
    項審酌結果，認應諭知如主文所示之刑為適當，併此敘明。
四、末按數罪併罰中之一罪，依法得易科罰金，若因與不得易科
    罰金之他罪併合處罰結果而不得易科罰金時，原可易科罰金
    部分所處之刑，自無庸為易科罰金折算標準之諭知（司法院
    大法官釋字第679號解釋意旨參照），附此敘明。
據上論斷，應依刑事訴訟法第273條之1第項、第299條第1項前段
，刑法第339條第1項、第51條第5款，刑法施行法第1條之1第1項
、第2項前段，判決如主文。
本案經檢察官張依琪到庭執行職務。
中    華    民    國   100    年    12    月    12    日
                  刑事第一庭    法  官  康敏郎
以上正本證明與原本無異。
如不服本判決應於收受送達後10日內向本院提出上訴書狀，並應
敘述具體理由。其未敘述上訴理由者，應於上訴期間屆滿後20日
內向本院補提理由書(均須按他造當事人之人數附繕本)「切勿逕
送上級法院」。告訴人或被害人如對於本判決不服者，應具備理
由請求檢察官上訴，其上訴期間之計算係以檢察官收受判決正本
之日期為準。
中    華    民    國   100    年    12    月    12    日
                                書記官
附錄本判決論罪之法律條文：
中華民國刑法第339條
（普通詐欺罪）
意圖為自己或第三人不法之所有，以詐術使人將本人或第三人之
物交付者，處 5 年以下有期徒刑、拘役或科或併科 1 千元以下
罰金。
以前項方法得財產上不法之利益或使第三人得之者，亦同。
前二項之未遂犯罰之。
附表：（卷宗代號對照表）
┌──────────────────────┬──┐
│卷宗名稱                                    │代號│
├──────────────────────┼──┤
│臺灣高雄地方法院檢察署100年度偵字第26244號卷│A卷 │
├──────────────────────┼──┤
│臺灣花蓮地方法院檢察署100年度偵字第4657號卷 │B卷 │
├──────────────────────┼──┤
│花蓮縣警察局吉安分局吉警偵字第1000020143號卷│C卷 │
├──────────────────────┼──┤
│臺灣花蓮地方法院檢察署100年度偵字第4557號卷 │D卷 │
├──────────────────────┼──┤
│本院100年度易字第446號卷                    │E卷 │
└──────────────────────┴──┘